---
title: "SuperFarmer.SuperDziewczyn z innymi pakietami"
author: "A. Dąbrowska, H. Kranas"
date: "`r Sys.Date()`"
output: html_document
---

```{r setup, include=FALSE}
knitr::opts_chunk$set(echo = TRUE, fig.width = 7, fig.height = 7, fig.align = "center")
```


```{r, eval=TRUE,echo=FALSE, message=FALSE,warning=FALSE}
library(knitr)
library(SuperFarmer.SuperDziewczyn)
library(SuperFarmerAGOJZB)
library(SuperFarmerMoc)
library(SuperFarmer.SuperPakiet)
library(SuperFarmerADiPR)
library(SuperFarmerMAPA)
library(SuperFarmerRCNK)
library(SuperFarmerDA)
```

## SuperFarmer.SuperDziewczyn z własnymi strategiami

```{r}
wynik_superfarmer.superdziewczyn_strategia_owce <- SuperFarmer.SuperDziewczyn::badaj_gre(strategia_owce,powtorzenia=100)

wynik_superfarmer.superdziewczyn_strategia_wymian_0_0_0_0 <- SuperFarmer.SuperDziewczyn::badaj_gre(strategia_wymian_0_0_0_0,powtorzenia=100)

wynik_superfarmer.superdziewczyn_strategia_wymian_1_1_1_1 <- SuperFarmer.SuperDziewczyn::badaj_gre(strategia_wymian_1_1_1_1,powtorzenia=100)

```


###Statystyki dla poszczególnych strategii

####Strategia_owce
```{r}
SuperFarmer.SuperDziewczyn::statystyki_gry(wynik_superfarmer.superdziewczyn_strategia_owce)
```

####Strategia_wymian_0_0_0_0
```{r}
SuperFarmer.SuperDziewczyn::statystyki_gry(wynik_superfarmer.superdziewczyn_strategia_wymian_0_0_0_0)
```

####Strategia_wymian_1_1_1_1
```{r}
SuperFarmer.SuperDziewczyn::statystyki_gry(wynik_superfarmer.superdziewczyn_strategia_wymian_1_1_1_1)
```

Jak widać najlepszą strategią okazuje się `strategia.owce`.

###Wizualizacja najlepszej strategii

####Histogram
```{r}
SuperFarmer.SuperDziewczyn::wizualizacja_gry(wynik_superfarmer.superdziewczyn_strategia_owce,"histogram")
```


####Boxplot i wykres skrzypcowy
```{r}
SuperFarmer.SuperDziewczyn::wizualizacja_gry(wynik_superfarmer.superdziewczyn_strategia_owce,"pudelkowy","skrzypcowy")
```


##SuperFarmer.SuperDziewczyn z innymi strategiami

###Pakiet `SuperFarmerAGOJZB`

```{r}
wynik_superfarmer.superdziewczyn_strategia_AGOJZB <- SuperFarmer.SuperDziewczyn::badaj_gre(SuperFarmerAGOJZB::strategia_AGOJZB,powtorzenia=100)

```

####Statystyki
```{r}
SuperFarmer.SuperDziewczyn::statystyki_gry(wynik_superfarmer.superdziewczyn_strategia_AGOJZB)
```

###Pakiet `SuperFarmerMoc`
```{r}
wynik_superfarmer.superdziewczyn_strategia_postMDiPR <- SuperFarmer.SuperDziewczyn::badaj_gre(SuperFarmerMoc::strategia_postMDiPR,powtorzenia=100)
```

####Statystyki
```{r}
SuperFarmer.SuperDziewczyn::statystyki_gry(wynik_superfarmer.superdziewczyn_strategia_postMDiPR)
```

###Pakiet `SuperFarmer.SuperPakiet`

```{r}
wynik_superfarmer.superdziewczyn_strategia_1_na_wiele <- SuperFarmer.SuperDziewczyn::badaj_gre(SuperFarmer.SuperPakiet::strategia_1_na_wiele,powtorzenia=100)
```

####Statystyki
```{r}
SuperFarmer.SuperDziewczyn::statystyki_gry(wynik_superfarmer.superdziewczyn_strategia_1_na_wiele)
```

###Pakiet `SuperFarmerADiPR`
```{r}
wynik_superfarmer.superdziewczyn_strategia_postMDiPR <- SuperFarmer.SuperDziewczyn::badaj_gre(SuperFarmerADiPR::strategia_postMDiPR,powtorzenia=100)
```

####Statystyki
```{r}
SuperFarmer.SuperDziewczyn::statystyki_gry(wynik_superfarmer.superdziewczyn_strategia_postMDiPR)
```

###Pakiet `SuperFarmerMAPA`
```{r}
wynik_superfarmer.superdziewczyn_strategiaRF <- SuperFarmer.SuperDziewczyn::badaj_gre(SuperFarmerMAPA::strategia_rf,powtorzenia=100)
```

####Statystyki
```{r}
SuperFarmer.SuperDziewczyn::statystyki_gry(wynik_superfarmer.superdziewczyn_strategiaRF)
```
###Pakiet `SuperFarmerRCNK`
```{r}
wynik_superfarmer.superdziewczyn_strategia_nk <- SuperFarmer.SuperDziewczyn::badaj_gre(SuperFarmerRCNK::strategia_nk,powtorzenia=100)
```

####Statystyki
```{r}
SuperFarmer.SuperDziewczyn::statystyki_gry(wynik_superfarmer.superdziewczyn_strategia_nk)
```

###Pakiet `SuperFarmerDA`

```{r}
wynik_superfarmer.superdziewczyn_strategy_DKA <- SuperFarmer.SuperDziewczyn::badaj_gre(SuperFarmerDA::strategy_DKA,powtorzenia=100)
```

####Statystyki
```{r}
SuperFarmer.SuperDziewczyn::statystyki_gry(wynik_superfarmer.superdziewczyn_strategy_DKA)
```

##Nasza strategia z innymi pakietami

###Pakiet `SuperFarmerAGOJZB`

```{r}
wynik_superfarmeragojzb_strategia_owce <- SuperFarmerAGOJZB::badaj_gre(SuperFarmer.SuperDziewczyn::strategia_owce, ilosc_wywolan = 100)

```

####Statystyki
```{r}
wynik_superfarmeragojzb_strategia_owce

```

###Pakiet `SuperFarmerMoc`
```{r}
wynik_superfarmermoc_strategia_owce <- SuperFarmerMoc::badaj_gre(SuperFarmer.SuperDziewczyn::strategia_owce)
```

####Statystyki
```{r}
summary(wynik_superfarmermoc_strategia_owce)
```

###Pakiet `SuperFarmer.SuperPakiet`

```{r}
wynik_superfarmer.superpakiet_strategia_owce <- SuperFarmer.SuperPakiet::badaj_gre(SuperFarmer.SuperDziewczyn::strategia_owce)
```

####Statystyki
```{r}
wynik_superfarmer.superpakiet_strategia_owce[1]
```

###Pakiet `SuperFarmerADiPR`
```{r}
wynik_superfarmeradipr_strategia_owce <- SuperFarmerADiPR::badaj_gre(SuperFarmer.SuperDziewczyn::strategia_owce,powtorzen = 100)
```

####Statystyki
```{r}
wynik_superfarmeradipr_strategia_owce
```

###Pakiet `SuperFarmerMAPA`

```{r}
wynik_superfarmermapa_strategia_owce <- SuperFarmerMAPA::badaj_gre(SuperFarmer.SuperDziewczyn::strategia_owce)
```

####Statystyki

```{r}
wynik_superfarmermapa_strategia_owce
```

###Pakiet `SuperFarmerRCNK`

```{r}
wynik_superfarmerrcnk_strategia_owce <- SuperFarmerRCNK::badaj_gre(SuperFarmer.SuperDziewczyn::gra(SuperFarmer.SuperDziewczyn::strategia_owce),SuperFarmer.SuperDziewczyn::strategia_owce,ile_razy = 100)
```

####Statystyki

```{r}
wynik_superfarmerrcnk_strategia_owce
```

